# 求助陈版关于股份支付及出售子公司问题

提问人：loveyou01 时间：2023-05-11 10:06:33
求助陈版，目前遇到以下问题，还望给与指导，背景如下：
1 ）公司A与合伙企业B（目前合伙人为公司员工）合资设立了公司C（A直接及间接持股51%，B持股49%），C公司设立后，公司A将其原全资子公司D100%股权转让给公司C，原长投金额 200 万，转让价格 200 万。
2 ）公司A转让D公司股权时对其行进行了评估，评估价值 500 万元。
问题：
1 ）A公司合并报表中该如何进行会计处理
2 ）A公司拟将D公司股权转让价款与评估值差额做股份支付，分别在C公司及D公司确认股份支付费用及资本公积，A公司单体报表及合并报表如何进行会计处理
以上问题，还望给与指导，谢谢！

回答人：chenyiwei
1 、A公司合并报表层面，因为D在交易前后均在合并报表范围内，故该笔处置股权交易应予以抵销，在合并报表层面仅体现股份支付费用和相关资本公积。
（ 1 ）如果该项股份支付属于在授予日一次性可行权的，则在转让当年的合并报表中直接确认费用 300 万元和资本公积 300 万元。该转让事项在转让完成时点不影响合并报表层面的少数股东权益。
（ 2 ）如果该项股份支付有等待期的，则在等待期内逐期摊销确认股份支付费用和资本公积，累计费用 300 万元和资本公积 300 万元。同样，该转让事项在转让完成时点不影响合并报表层面的少数股东权益。
由于激励对象是A公司员工，故D不承担股份支付费用；如果有D公司员工参与该股权激励的，则D应分担确认相关的股份支付费用。在D应承担股份支付费用的情况下：
1 、如股份支付无等待期的，则100%股份支付费用均由母公司承担；
2 、如股份支付有等待期的，则因为等待期内D公司已不是A的全资子公司，故股份支付费用的49%由少数股东承担。

提问人：loveyou01 时间：2023-05-24 17:45:51
再请教陈版，确认的股份支付金额为什么不是评估价值与转让价格的差300*49%呢

回答人：chenyiwei
是按照合并层面处置子公司的比例计算。要乘以49%。